Lucas de Oliveira Campos

Ourinhos, SP • lucasoliveiracampos81@gmail.com • github.com/lucascmpos • linkedin.com/in/lucas-campos81

PERFIL / SOBRE

Desenvolvedor Frontend com foco em React, Next, JavaScript, TypeScript e Node para desenvolvimento e manutenção de plataformas e aplicações web. Com 2 anos de experiência profissional em desenvolvimento web, em criação de landing pages, e-commerces, sites estáticos e sistemas completos.

CONHECIMENTOS

- HTML5, CSS3, JavaScript, TypeScript, React, Redux, Next, Node, API RESTful, SQL, PostgreSQL, AWS, Git
- Scrum, Kanban, UI/UX, SEO, SSR, Acessibilidade, Mobile first, SOLID
- Inglês avançado

EXPERIÊNCIA PROFISSIONAL

Freelancer - Desenvolvedor Fullstack

Setembro 2023 - Atual

- Construção, implementação e manutenção de mais de 5 landing pages, sites estáticos, páginas de cadastros e sistemas completos, sistemas de autenticação e autorização utilizando React, Node, Typescript e Next
- Prototipagem via Figma, codificação client-side e server-side, testes, documentação, implementação, até a apresentação ao cliente final
- Integração de APIs RESTful de forma eficiente e segura para o Frontend, garantindo uma comunicação fluida em 70% entre as camadas da aplicação
- Organização com metodologias ágeis como Scrum e Kanban, otimizando em 30% o tempo de construção das aplicações

Anauger - Desenvolvedor Frontend

Fevereiro 2024 - Maio 2024

- Construção de um aplicativo para Android e iOS, conseguindo abrangir 2 sistemas ao mesmo tempo através de protótipo do Figma utilizando React Native, CSS, Figma e Styled Components
- Integração com Backend em Java via API RESTful para calculo de bombas d'agua, diminuindo em 20% o tempo de resposta para retorno dos dados

Compass UOL - Desenvolvedor Frontend

Novembro 2022 - Setembro 2023

- Construção, implementação e manutenção do aplicativo Livelo utilizando React, React Native, Typescript e
 Figma e Sass
- Aplicação coberta por testes unitários usando Jest, o que aumentou a confiabilidade do código em mais de 30%
- Aprimoramento da interface de mais de 40% dos componentes do Design System, resultando em uma experiência de usuário mais intuitiva e atrativa.
- Utilização de metodologias ágeis como Scrum e Kanban, participando ativamente de mais de diversas reuniões e dailys por semana.
- Código limpo e arquitetura sólida, contribuindo para uma redução significativa de 20% nos erros e uma melhoria de 30% na manutenibilidade do código

EDUCAÇÃO

Técnologo - Segurança da Informação

Janeiro 2021 - Dezembro 2023

FATEC Ourinhos

Técnico - Informática para a Internet

Janeiro 2018 - Dezembro 2020

ETEC Jacinto Ferreira de Sá

COLABORACÕES/PROJETOS

Tekly Store - E-commerce Open Source

 $Portfolio: \underline{lucas campos.vercel.app}\\$

tekly-store.vercel.app

Construção de um e-commerce com Next, NextAuth, Tailwindcss, PostgreSQL e integrado com Stripe.

Plataforma abrange todo o ecosistema de um e-commerce, desde autenticação ponta-a-ponta até pagamentos de pedidos via Stripe. O projeto veio para qualquer desenvolvedor poder acessar o repositório e ter uma base de como se criar um e-commerce atual de forma organizada e com uma boa autenticação.

upload.ai - Transcrição de audio para vídeo com IA

uploadsai.vercel.app

A ideia do projeto veio quando vi que muitos vídeos na internet não possuem legendas que o celular ou computador consigam ler para deficientes visuais. Com isso foi criado um projeto onde o usuário pode subir qualquer vídeo para a plataforma e pedir para a inteligência artificial falar sobre o vídeo, assim como resumi-lo ou debater sobre o mesmo. Utilizado React, Node, PostgreSQL, Tailwindcss e API do Open AI.

CERTIFICADOS

Advanced English C1

2022

EF SET English

AWS Cloud Foundations

2023

Amazon Web Services

AWS Cloud Architecting

2023

Amazon Web Services